臺灣高雄地方法院刑事附帶民事訴訟裁定
原　　　告　永豐商業銀行股份有限公司
法定代理人　邱正雄
訴訟代理人　張簡旭文
　　　　　　林博源
被　　　告　蔡賢寶
上列被告因偽造文書等案件（本院99年度訴字第1274號），經原
告提起附帶民事訴訟，請求損害賠償，本院判決如下：
    主  文
被告應連帶給付原告新臺幣貳萬壹仟壹佰柒拾元，及自民國九十
九年七月十六日起至清償日止，按週年利率百分之五計算之利息
。
本判決得假執行。
    事實及理由
一、原告起訴主張：被告蔡賢寶與李姿瑩（已審結）因圖盜刷他
    人信用卡以獲取不法利益，於99年1 月4 日先由被告蔡賢寶
    竊得李麗淑所有之原告銀行信用卡（卡號：00000000000000
    00）1 張後，被告蔡賢寶與李姿瑩2 人共同基於詐欺取財及
    偽造私文書並行使之犯意聯絡，一同前往商店盜刷消費，致
    原告陷於錯誤，以為係李麗淑本人消費而墊付款項，共計詐
    得新臺幣（下同）21,170元，爰依民法第184 條第1 項、第
    185 條請求被告蔡賢寶與李姿瑩應連帶賠償原告所受損害，
    並聲明：求為判決被告應連帶給付原告21,170元及自起訴狀
    繕本送達翌日起至清償日止按週年利率5%計算之利息。
二、被告方面：認諾原告之請求（見附民卷第10頁）。
三、按附帶民事訴訟之判決，應以刑事訴訟判決所認定之事實為
    據，刑事訴訟法第500 條前段定有明文。次按，因故意或過
    失，不法侵害他人之權利者，負損害賠償責任；數人共同不
    法侵害他人之權利者，連帶負損害賠償責任」民法第184 條
    第1 項前段、第185 條分別定有明文。又按當事人於言詞辯
    論時為訴訟標的之捨棄或認諾者，應本於其捨棄或認諾為該
    當事人敗訴之判決，刑事訴訟法第491 條第8 款準用民事訴
    訟法第384 條亦可參照。
四、經查，本件原告起訴主張被告蔡賢寶與同案被告李姿瑩（已
    審結）共同盜用李麗淑所有之原告信用卡，並由同案被告李
    姿瑩在前開信用卡簽帳單上偽造李麗淑署名，致原告陷於錯
    誤，以為係李麗淑本人消費而墊付款項，共受有21,170元之
    損失（計算式：即信用卡消費款共7,300 元＋6,620 元＋3,
    99 0元＋3,260 元＝21,170元）損害等情事，業據本院以99
    年度訴字第1274號刑事判決有罪在案，堪認原告上開主張為
    真實。原告基於侵權行為損害賠償之法律關係，請求被告蔡
    賢寶連帶給付21,170元，及自起訴狀繕本送達（即99年7 月
    15日，此有送達證書1 份在卷可稽）之翌日起至清償日止，
    按週年利率5%計算之利息，自屬有據，應予准許。而被告於
    本院言詞辯論時同意如數給付，核屬就訴訟標的之認諾，揆
    諸前開說明，本院自應為被告敗訴之判決。又本件係本於被
    告認諾所為之判決，爰依職權宣告假執行，併此敘明。
五、據上論結，原告之訴為有理由，應依刑事訴訟法第502 條第
    第2 項、第491 條第8 款、第10款、民事訴訟法第384 條
    、第389 條第1 項1 款，判決如主文。
中    華    民    國   100    年    3     月    10    日
                  刑事第十一庭  審判長法  官  李代昌
                                      法  官  鄭  瑋
                                      法  官  林正忠
以上正本證明與原本無異。
如不服本判決應於收受本判決後10日內向本院提出上訴書狀，並
應敘述具體理由，如未敘述上訴理由者，應於上訴期間屆滿後20
日內補提理由書狀於本院（均須按他造當事人之人數附繕本）「
切勿逕送上級法院」。
中    華    民    國   100    年    3     月    11    日
                                      書記官  劉甄庭